【裁判字號】    92,聲再,8
【裁判日期】    920418
【裁判案由】    聲請再審
【裁判全文】
臺灣桃園地方法院刑事裁定                            九十二年度聲再字第八號
    聲  請  人
    即被    告  甲○○
右聲請人因賭博案件，對本院於民國九十年二月十三日所為八十九年度易字第一四三
０號確定判決聲請再審，本院裁定如左：
        主  文
聲請駁回。
        理  由
一、本件聲請意旨如附件聲請書所載。
二、按有罪之判決確定後，有左列情形之一者，為受判決人之利益，得聲請再審︰一
    、原判決所憑之證物已證明其為偽造或變造者；二、原判決所憑之證言、鑑定或
    通譯已證明其為虛偽者；三、受有罪判決之人，已證明其係被誣告者；四、原判
    決所憑之通常法院或特別法院之裁判已經確定裁判變更者；五、參與原判決或前
    審判決或判決前所行調查之推事，或參與偵查或起訴之檢察官，因該案件犯職務
    上之罪已經證明者；六、因發現確實之新證據，足認受有罪判決之人應受無罪、
    免訴、免刑或輕於原判決所認罪名之判決者，刑事訴訟法第四百二十條第一項定
    有明文。又按刑事訴訟法第四百二十條第一項第六款所謂發現確實之新證據，係
    指該項證據，事實審法院於判決前因未經發現，不及調查斟酌，至其後始行發現
    者而言，若判決前已經當事人提出或聲請調查之證據，或為「聲請人於判決前所
    明知」，或係「事後提出證明，以圖證實在原審前所為有利之主張為真實，既非
    判決後所發見，自不得據以聲請再審」，最高法院二十五年抗字第二九二號、二
    十八年抗字第八號、四十九年臺抗字第七二號、五十年臺抗字第一０四號判決參
    照。
三、本件聲請人固坦承有轉租店面予簡傳財，然以事實上簡傳財係將租金直接支付予
    第一出租人即房屋所有人上國股份有限公司，聲請人並無先行收取租金再轉手給
    房東，更無從中獲取任何利益，何來幫助犯意及簡傳財於八十九年三月二日為警
    查獲時，距聲請人轉租店面之八十八年三月一日，長達一年，期間因無證據證明
    簡傳財持續經營賭博性電玩店，自應推定簡傳財無賭博事實，且時間既久，即難
    遽認甲○○自始係出於幫助賭博之犯意轉讓店面等理由為發現之新事實、新證據
    ，指摘原審違誤。惟查，本件聲請人於八十八年三月一日因轉租店面供簡傳財經
    營賭博性電動具店，而幫助簡傳財常業賭博一案，業經本院於九十年二月十三日
    以八十九年度易字第一四三０號判處有期徒刑三月，如易科罰金以參佰元折算壹
    日，嗣於九十年五月二十一日，未經上訴而告確定在案，此有該判決及台灣高等
    法院被告全國前案紀錄表可稽，而據以認定聲請人有罪之證據及理由，如聲請人
    以月租十二萬元之代價將所承租之店面轉租予簡傳財，聲請人轉租時知悉簡傳財
    係為經營賭博性電動玩具店，且簡傳財承租期間，並未與上國股份有限公司之法
    定代理人葉振德接觸及對聲請人有利之證據如何不可採等情，業經原判決予以詳
    細論列，並無任何未予斟酌之情形，聲請人所指摘者要僅就原審卷內已經存在且
    經調查之證據資料，再爭執陳詞原審認事用法有所違誤，實未就其前開指摘事項
    ，提出任何確實之「新證據」以供本院審酌有無被告應受無罪判決或輕於原判決
    所認罪名之判決，則揆諸前開說明，其再審之聲請為無理由，應予駁回。
據上論斷，應依刑事訴訟法第四百三十四條第一項，裁定如主文。
中     華     民     國      九十二       年    四      月    十八    日
                                    臺灣桃園地方法院刑事第一庭
                                        法  官   潘政宏
右正本證明與原本無異。
如不服本裁定，應於裁定送達後五日內向本院提出抗告狀。
                                        書記官   王月香
中        華        民        國    九十二    年    四   月    十八    日


司法院資訊處製作；財團法人民間司法改革基金會備份。
